---
title: "Simulationsstudie"
output: rmarkdown::html_vignette
vignette: >
  %\VignetteIndexEntry{Simulationsstudie}
  %\VignetteEngine{knitr::rmarkdown}
  %\VignetteEncoding{UTF-8}
---

```{r, include = FALSE}
knitr::opts_chunk$set(
  collapse = TRUE,
  comment = "#>"
)
```

In dieser kurzen Simulationsstudie sollen die Möglichkeiten des Paketes weiter veranschaulicht werden. Dazu wird zuerst wieder das Paket *TimeSeries* geladen.

```{r setup}
library(TimeSeries)
library(tibble)
library(ggplot2)
```

In diesem Teil soll die Funktion *acf* getestet werden. Dazu wird ein AR(1)-Prozess mithilfe der Funktion *arma_sim* simuliert. Für diesen Prozess ist es leicht möglich die wahre theoretische Autokovarianz-Funktion zu berechnen.
Das Modell hat die folgende Form, wobei $\epsilon$ "white noise" ist:
$$
X_t=\phi X_{t-1}+\epsilon_t

$$
Die Varianz $\gamma_0$ berechnet sich folgendermaßen:
$$
\gamma(0)=Var(X_t)=Var(\phi X_{t-1}+\epsilon_t)=Var(\phi X_{t-1})+\sigma_{\epsilon}^2=\phi^2 Var(X_{t-1})+\sigma_{\epsilon}^2= \frac{\sigma_{\epsilon}^2}{1-\phi^2}
$$
Nun sind auch die weitern Autokovarianzen leicht bestimmbar:
$$
\gamma(1)=Cov(X_{t+1},X_t)=Cov(\phi X_t+\epsilon_t,X_t)=Cov(\phi X_t,X_t)+Cov(\epsilon_{t+1},X_t)=\phi Cov(X_t,X_t)+0=\phi \gamma(0)
$$
Nun wird die theoretische ACF für eine AR(1)-Prozess mit $\phi=0.8$ und $n=100$ berechnet.
Später wird die Standardnormalverteilung für den Noise verwendet. Somit gilt $\sigma_{\epsilon}^2=1$.
```{r}
gamma_0 <- 1/(1-0.8^2)

true_acf <- numeric(50)
for(i in 0:49){
        gamma_i <- gamma_0*0.8^i
        true_acf[i+1] <- gamma_i
}

true_acf_plot <- ggplot(tibble(ACF=true_acf, Lag=seq_along(true_acf)), aes(x=Lag, y=ACF)) +
                geom_bar(stat="identity") + 
                ggtitle("AR(1)")
true_acf_plot
```

Nun werden Daten mit den oben beschriebenen Eigenschaften simuliert und die ACF geschätzt.

```{r}
ar_obj <- arma_sim(phi = 0.8, n=200, burnin=1000)
acf1 <- acf(ar_obj)

```

